【裁判字號】    95,訴,233
【裁判日期】    950428
【裁判案由】    毒品危害防制條例
【裁判全文】
臺灣基隆地方法院刑事判決        95年度訴字第233號
公  訴  人  臺灣基隆地方法院檢察署檢察官
被      告  丙○○
                    （另案於臺灣基隆監獄執行中）
上列被告因毒品危害防制條例案件，經檢察官提起公訴（95年度
毒偵字第29、215號），並經本院合議庭裁定由受命法官獨任進
行簡式審判程序，判決如下：
    主      文
丙○○連續施用第一級毒品，累犯，處有期徒刑拾月，扣案之第
一級毒品海洛因貳包淨重參柒點陸公克（不含包裝袋）沒收銷燬
之，包裝前開第一級毒品海洛因之包裝袋貳只、注射針筒貳支、
夾鏈袋捌只均沒收；又施用第二級毒品，累犯，處有期徒刑參月
，扣案之第二級毒品安非他命壹包毛重零點捌公克（不含包裝袋
）沒收銷燬之，包裝上開第二級毒品安非他命之包裝袋壹只沒收
。應執行有期徒刑壹年，扣案之第一級毒品海洛因貳包淨重參柒
點陸公克、第二級毒品安非他命壹包毛重零點捌公克（均不含包
裝袋）均沒收銷燬之，包裝前開第一級毒品海洛因之包裝袋貳只
、包裝上開第二級毒品安非他命之包裝袋壹只、注射針筒貳支、
夾鏈袋捌只均沒收。
    事實及理由
一、本件犯罪事實應補充：「丙○○自民國94年12月19日晚上11
    時30分許起至95年1月16日上午10時許止（起訴書誤載分別
    於94年12月19日晚上11時30分許及95年1月16日上午10時許
    止），以注射針筒注射之方式，連續施用第一級毒品海洛因
    約4、5次。另將第二級毒品安非他命置於吸食器內點火燒烤
    產生煙霧吸用之方式，施用第二級毒品安非他命1次。」、
    證據應補充：「被告於本院準備程序及審判程序之自白，及
    扣案之第一級毒品海洛因2包淨重37.6公克、第二級毒品安
    非他命1包毛重0.8公克、包裝前開第一級毒品海洛因之包裝
    袋2只、包裝上開第二級毒品安非他命之包裝袋1只、注射針
    筒2支、夾鏈袋8只扣案可憑。」、應適用之法條應補充：「
    被告持有第一、二級毒品海洛因、安非他命係供施用，其持
    有之低度行為為施用之高度行為所吸收，不另論罪。扣案之
    第一級毒品海洛因2包淨重37.6公克、第二級毒品安非他命1
    包毛重0.8公克係查獲之毒（均不含包裝袋），依毒品危害
    防制條例第18條第1項前段之規定宣告沒收銷燬之；包裝前
    開第一級毒品海洛因之包裝袋2只、注射針筒2支、夾鏈袋8
    只，為被告所有供施用第一級毒品海洛因所用之物，包裝上
    開第二級毒品安非他命之包裝袋1只，為被告所有供施用第
    二級毒品安非他命所用之物，業據被告供明在卷，應依刑法
    第38條第1項第2款之規定宣告沒收。」外，餘均引用如附件
    檢察官起訴書之記載。
二、據上論斷，應依刑事訴訟法第273條之1第1項、第284條之1
    、第299條第1項前段、第310條之2、第454條第2項，毒品危
    害防制條例第10條第1項、第2項、第23條第2項、第18條第1
    項前段，刑法第11條、第56條、第47條、第51條第5款、第
    38 條第1項第2款，判決如主文。
本案經檢察官乙○○到庭執行職務。
中    華    民    國    95    年    4    月    28    日
                  刑事第三庭法  官    何怡穎
以上正本證明與原本無異。
對於本件判決如有不服，應於收受送達後10日內，向本院提出上
訴書狀，上訴於臺灣高等法院，並按他造當事人之人數附具繕本
。
中    華    民    國    95    年    4    月    28    日
                            書記官    李繼業
附錄本案論罪科刑法條：
毒品危害防制條例第10條
施用第一級毒品者，處 6 月以上 5 年以下有期徒刑。
施用第二級毒品者，處 3 年以下有期徒刑。
附件：
臺灣基隆地方法院檢察署檢察官起訴書
                                      95年度毒偵字第29號
                                      95年度毒偵字第215號
    被      告  丙○○  男  35歲（民國○○年○月○○日生）
                        住基隆市○○區○○路44巷170之1號
                         （現於臺灣基隆監獄執行中）
                        國民身分證統一編號：Ｚ000000000號
上列被告因違反毒品危害防制條例案件，業經偵查終結，認應提
起公訴，茲敘述犯罪事實及證據並所犯法條如下：
        犯罪事實
一、丙○○前因施用毒品案件，經觀察、勒戒後，認無繼續施用
     毒品之傾向，於民國91年9月13日執行完畢釋放，並由本署
     檢察官於91年9月11日，以91年度毒偵字第851號為不起訴處
     分確定。復因施用第1級、第2級毒品，經觀察、勒戒後，認
     有繼續施用毒品之傾向，經法院裁定令入戒治處所施以強制
     戒治（93年1月9日因法律修正停止戒治，93年12月22日戒治
     期滿），並由本署檢察官提起公訴，經臺灣基隆地方法院於
     93年3月22日，以93年度訴字第35號判決分別判處有期徒刑7
     月及3月、應執行有期徒刑9月確定，甫於94年3月4日執行完
     畢。再因施用第1級、第2級毒品，經本署檢察官提起公訴，
     由臺灣基隆地方法院於94年11月28日，以94年度訴字第773
     號判決分別判處有期徒刑9月及4月、應執行有期徒刑1年確
     定（現執行中）。竟不思悔改，復基於概括犯意，分別於94
     年12月19日晚上11時30分及95年1月16日上午10時許止，在
     基隆市○○區○○路44巷170之1號住處等處，施用第1級毒
     品海洛因；又另行起意，於95年1月14日晚上8時許，在上開
     處所，施用第2級毒品安非他命，為警及行政院海岸巡防署
     海洋巡防總局偵防查緝隊分別於下列時間查獲：（一）94年
     12 月20日凌晨2時35分許，在基隆市○○區○○街145號地
     下1 樓電梯口查獲，並扣得海洛因2包（淨重37.6公克）、
     注射針筒1支、夾鏈袋8只。
     （二）95年1月16日下午3時40分許，在基隆市○○區○○街
     55巷口查獲，並扣得安非他命1包（毛重0.8公克）、注射針
     筒1支。
二、案經基隆市警察局第2分局、行政院海岸巡防署海洋巡防總
     局偵防查緝隊報告偵辦。
        證據並所犯法條
一、訊據被告丙○○對於上揭犯罪事實坦承不諱，並有昭信科技
     顧問股份有限公司濫用藥物尿液檢體檢驗報告2紙在卷可參
     ，復有法務部調查局鑑定通知書及基隆市警察局第2分局毒
     品初步鑑驗報告單各1紙附卷可佐，其犯嫌堪予認定。
二、核被告丙○○所為，係犯毒品危害防制條例第10條第1項之
     施用第1級毒品及第2項之施用第2級毒品等罪嫌。其先後多
     次施用第1級毒品之犯行，時間緊接，所犯構成要件相同，
     顯均係基於同1概括犯意而為，請論以連續犯，並加重其刑
     。其所犯上開2罪間，行為互殊，犯意各別，請分論併罰。
     查被告有如犯罪事實欄所載之論罪科刑執行情形，有本署刑
     案資料查註紀錄表附卷可參，其於刑之執行完畢後，5年內
     再犯本件有期徒刑以上之罪，為累犯，請依法遞加重其刑。
     扣案之物，請依法分別宣告沒收及沒收並銷燬之。
三、依毒品危害防制條例第23條第2 項、刑事訴訟法第251 條第
     1項提起公訴。
     此致
臺灣基隆地方法院
中    華    民    國    95    年    3     月    22    日
                              檢察官  甲  ○  ○
本件正本證明與原本無異
中    華    民    國    95    年    3     月    27    日
                              書記官  林  亮  珠
附錄所犯法條： 0
毒品危害防制條例第10條第1項、第2項
    施用第一級毒品者，處 6 月以上 5 年以下有期徒刑。
    施用第二級毒品者，處 3 年以下有期徒刑。


司法院資訊處製作；財團法人民間司法改革基金會備份。
